臺灣新竹地方法院行政訴訟裁定　
111年度簡字第73號
                                       111年度救字第 5號
原      告  謝清彥    現於法務部○○○○○○○
被      告  法務部○○○○○○○

法定代理人  蔡永生  
被      告  法務部○○○○○○○

法定代理人  曾文欽  
被      告  法務部矯正署

法定代理人  黃俊棠  
被      告  臺灣臺北地方檢察署

法定代理人  林邦樑  
被      告  桃園市政府教育局

法定代理人  鄭文燦  
上列當事人間因政府資訊公開法事件，原告提起行政訴訟，本院
裁定如下：
    主  文
本件如附件編號一至六移送臺北高等行政法院。
    理  由
一、按訴訟之全部或一部，法院認為無管轄權者，依原告聲請或
    依職權以裁定移送於其管轄法院，行政訴訟法第18條準用民
    事訴訟法第28條第1 項定有明文。次按，「適用通常訴訟程
    序之事件，以高等行政法院為第一審管轄法院。」「（第1
    項）適用簡易訴訟程序之事件，以地方法院行政訴訟庭為第
    一審管轄法院。（第2 項）下列各款行政訴訟事件，除本法
    別有規定外，適用本章所定之簡易程序：關於稅捐課徵事
    件涉訟，所核課之稅額在新臺幣四十萬元以下者。因不服
    行政機關所為新臺幣四十萬元以下罰鍰處分而涉訟者。其
    他關於公法上財產關係之訴訟，其標的之金額或價額在新臺
    幣四十萬元以下者。因不服行政機關所為告誡、警告、記
    點、記次、講習、輔導教育或其他相類之輕微處分而涉訟者
    。關於內政部入出國及移民署之行政收容事件涉訟，或合
    併請求損害賠償或其他財產上給付者。依法律之規定應適
    用簡易訴訟程序者。前項所定數額，司法院得因情勢需要，
    以命令減為新臺幣二十萬元或增至新臺幣六十萬元。第二項
    第五款之事件，由受收容人受收容或曾受收容所在地之地方
    法院行政訴訟庭管轄，不適用第十三條之規定。但未曾受收
    容者，由被告機關所在地之地方法院行政訴訟庭管轄。」，
    行政訴訟法第104條之1、第229條分別定有明文。
二、查原告因政府資訊公開法事件提起本件行政訴訟，依原告書
    狀聲明所載意旨暨書狀後附書證，並經本院職權發函原告確
    認本件起訴範圍，原告回覆起訴範圍（參見本院卷附原告回
    覆資料），原告不服被告機關之書函及訴願決定書內容如下
    ：法務部法訴字第11113501160號訴願決定及法務部○○○○○○○
    111年3月17日宜監戒字第11108000840號」（附件一，即原
    告書狀書證4）、法務部法訴字第11113501150號訴願決定及
    法務部○○○○○○○111年2月8日竹監戒字第11110200330號、111
    年1月24日竹監戒字第11110200150號函（附件二，即原告書
    狀書證5）、法務部法訴字第11113501130號及法務部矯正署
    111年1月17日法矯署教決字第11101423760號函文（附件三
    ，即原告書狀書證6）、法務部法訴字第11113500970號及臺
    灣臺北地方檢察署111年2月8日北檢邦文字第11110000440號
    函文（附件四，即原告書狀書證7）、行政院院臺訴字第111
    0176772號訴願決定書及法務部111年2月16日法律決字第111
    00517390號函（附件五，即原告書狀書證8）、桃園市政府
    府法訴字第11101085521號及桃園市政府教育局111年3月11
    日桃教終字第1110020788號函（附件六，即原告書狀書證9
    ），此有原告提出之起訴狀及上開訴願決定書等在卷可參（
    詳附件），經細核原告所提書狀及上開附件書證4-9等之內
    容，核原告所請非屬行政訴訟法第229條第2項所列各款適用
    簡易訴訟程序之事件，依前開規定，本件即屬適用通常程序
    事件，應以高等行政法院為第一審管轄法院，是本件應由臺
    北高等行政法院管轄。茲原告向無管轄權之本院起訴，顯係
    違誤，爰依職權移送於其管轄法院。至原告於起訴時另聲請
    訴訟救助事件（本院111年度救字第5號），亦應移由本案訴
    訟管轄法院一併審酌，不再另為移轉管轄之裁定，附此敘明
    。
三、此外，本件原告於同一份書狀併同向法務部矯正署提起國家
    賠償部分（即原告書證10，針對111年賠議字第5號拒絕賠償
    理由書），雖現行行政訴訟法第7條規定容許當事人於同一
    程序中，合併依國家賠償法規定請求損害賠償，惟此限於當
    事人另有行政訴訟合法繫屬於行政法院為前提（最高行政法
    院98年6月份第1次庭長法官聯席會議決議(二)參照）。簡言
    之，當事人於提起行政訴訟時，就同一原因事實請求之國家
    賠償事件，得適用行政訴訟程序「附帶」提起損害賠償或其
    他財產上給付訴訟，行政法院並於此情形取得國家賠償訴訟
    審判權之意，以符合立法意旨及立法理由，然查，觀諸原告
    所提書證10拒絕賠償理由書之內容，並輔以本件原告所提出
    之書證4-9之內容，原告於本次起訴既未針對同一原因事實
    提出行政訴訟合法繫屬於本院，則其單純依國家賠償法提起
    本件損害賠償請求，自應依民事訴訟程序向普通法院民事庭
    請求救濟，行政法院並無受理訴訟之權限，又本件被告所在
    地為桃園市，依民事訴訟法第2條第1項之規定，應由臺灣桃
    園地方法院管轄，是依前開規定，此部分（即原告書證10）
    暨訴訟救助部分由本院另以裁定移送至有受理訴訟權限之管
    轄法院，爰裁定如主文所示。
中　　華　　民　　國　　111 　年　　9 　　月　　28　　日
                  行政訴訟庭  法  官  李毓華
以上正本係照原本作成。
如不服本裁定，應於裁定送達後10日內向本院提出抗告狀（須按
他造人數附繕本）。
中　　華　　民　　國　　111 　年　　9 　　月　　29　　日
                              書記官  劉文倩